臺灣彰化地方法院刑事判決　　　　　　　　　　　　　九十三年度易字第八二四號
　　公　訴　人　臺灣彰化地方法院檢察署檢察官
　　被　　　告　乙○○
右列被告因詐欺案件，經檢察官提起公訴（九十三年度偵字第五一九四號），及移
併辦（臺灣台中地方法院檢察署九十三年度偵字第一五四一一號），本院判決如左：
        主  文
乙○○連續意圖為自己不法之所有，以詐術使人將本人之物交付，處有期徒刑陸月，
如易科罰金，以佰元折算壹日。
扣案之行動電話貳具沒收。
    事  實
一、乙○○因無正當職業，欠缺收入來源，竟基於意圖為自己不法所有之概括犯意，
    利用上網結識丁○○、甲○○、丙○○三人之機會，而以下列方式連續詐騙丁○○、甲○○、丙○○：
（一）於民國九十二年七月間，乙○○除以本名外，另以「阿倫」、「狗雄」、「凱
      威」之名與丁○○於網路上交往，而於同年十一月初至九十三年四月七日止，
      乙○○即以網友「阿倫」、「狗雄」名義，撥打丁○○之行動電話00000
      00000號，連續訛稱：「凱威」（丁○○另一網友，男性，真實姓名、年
      籍不詳）因骨癌要出作骨髓移植需醫藥費、「狗雄」之父親因糖尿病住院需醫
      藥費、「阿倫」手骨折需醫藥費、「狗雄」因有官司需交保費、「狗雄」胃痛
      、「狗雄」需修車費、「阿倫」之妻子因早產需醫藥費等不實之理由，陸續向
      丁○○借款新臺幣（下同）四千元至二萬元不等之金額，並指示丁○○將錢送
      至指定地點交予乙○○，再由乙○○轉交予「狗雄」、「阿倫」等人，因乙○○聲音沙啞於電話中無法分辨男女，致使丁○○陷於錯誤，誤以為確有乙○○
      所訛稱之上開情事，遂將各次金額以現金攜至彰化縣員林鎮員林火車站、大村
      鄉禹上公司、大葉大學附近、員林鎮員林農工附近檳榔攤等地，交予乙○○，
      共計十五次，合計二十五萬元。又乙○○於九十三年四月二十六日打電話向丁○○訛稱：伊因要作生意，然其因信用破產，無法在金融機構申請帳戶，伊的
      姐姐要匯一筆錢給伊，伊急著要用帳戶，欲向丁○○借帳戶使用云云，致使丁○○不疑有他陷於錯誤，遂於翌日（二十七日）將其所開立之國泰世華聯合商
      業銀行彰化分行帳號00000000000號帳戶存摺、提款卡、印章等交
      付予乙○○，乙○○則於取得該帳戶存摺、提款卡、印章後，持之作為詐騙他
      人之用。
（二）於九十三年四月初，乙○○冒名「鄧致袁」與甲○○於網路上結識，乃自同月
      二十日起，以「鄧致袁」之名義多次以行動電話0000000000、00
      00000000號撥打甲○○的行動電話0000000000號，並於電
      話中訛稱：伊因為車子借朋友使用，在臺中撞死人，朋友跑掉了，對方要伊負
      責賠償，伊因為身上錢不夠，希望能幫忙他云云，而向甲○○借款十五萬元，
      並指示甲○○將錢匯入前揭丁○○所有之帳戶內，致使甲○○誤信為真而陷於
      錯誤，乃於九十三年四月二十八日如數將款項匯入上開帳戶。同年五月八、九
      日，乙○○撥打電話向甲○○訛稱：「鄧致袁」因開刀需要輸血，急需三萬元
      云云，向甲○○借款三萬元，並指示甲○○將錢匯入上次指定之帳戶，致使甲○○陷於錯誤，誤以為確有渠所述之事實，遂於同月十日將三萬元匯入上開帳
      戶。同年月十九日，乙○○又撥打電話向甲○○訛稱：「鄧致袁」因住院需三
      萬元買營養品云云，再向甲○○借款三萬元，致使甲○○陷於錯誤，誤信確有
      渠所述之事實，遂再將三萬元匯入上開帳戶。同年六月十日左右，乙○○到基
      隆市找甲○○，並向其訛稱：「鄧致袁」的弟弟死亡，要買靈位沒有錢，需二
      萬八千元云云，向甲○○借款二萬八千元，致使甲○○陷於錯誤，不疑有他，
      當場將二萬八千元交付予乙○○。同年六月十七日，乙○○又至基隆市找甲○○向其訛稱：伊與他人有糾紛，需要六萬元云云，向甲○○借款六萬元，致使
      甲○○陷於錯誤，誤信屬實，乃將六萬元如數交付予乙○○。
（三）乙○○利用其於網路聊天室化名「鄧俊偉」而與丙○○成為網友之機會，於九
      十三年六月二十九日四時二十九分，以其使用之行動電話000000000
      0號傳發簡訊內容為「我是哲榮的表妹，請問你是他的女友嗎，請你看到簡訊
      速回，有急事跟你說」予丙○○，待丙○○回電後，乙○○於電話中訛稱：伊
      的表哥「哲榮」出車禍，需要一筆錢云云，並指示丙○○將錢匯入上開丁○○
      所有之帳戶內，因乙○○以「鄧俊偉」名義與丙○○於網路交談時曾提到「哲
      榮」其人，致使丙○○陷於錯誤，信以為真，遂於翌日（三十日）將六萬元匯
      入上開帳戶。又於同年月三十日，乙○○又撥打電話向丙○○訛稱：還需要營
      養素云云，致使丙○○陷於錯誤，誤以為確有渠所述之事實，遂於同年七月一
      日，在彰化縣員林鎮員林火車站前，將七萬元交給乙○○。嗣因丙○○發現其
      遭詐騙後而報警處理，經警循線查獲，始知上情，並扣得前揭丁○○所有遭乙○○詐騙取得之帳戶存摺一本及金融卡一張，另扣得乙○○所有供其聯繫並詐
      騙丁○○等人所用之門號0000000000、0000000000號行
      動電話二具。
二、案經被害人丁○○、甲○○、丙○○分別訴由彰化縣警察局員林分局、台中縣警
    察局清水分局報請臺灣彰化地方法院檢察署檢察官偵查起訴及移送併辦。
        理  由
一、右揭事實，迭據被告乙○○於警、偵訊中及本院審理時坦承不諱，核與證人即被
    害人丁○○、丙○○於警、偵訊中、被害人甲○○於警訊中之指訴情節均相符合
    ，復有國泰世華聯合商業銀行彰化分行帳號00000000000號帳戶開戶
    資料暨存摺往來明細影本二紙、被害人甲○○、丙○○匯款回條聯四紙、台中縣
    警察局受理刑事案件報案三聯單、彰化縣警察局反詐騙諮詢專線紀錄表等附卷可
    稽，並有前揭被害人丁○○所有遭被告乙○○詐騙取得之帳戶存摺一本、金融卡
    一張及被告乙○○所有供其聯繫並詐騙被害人等所用之門號000000000
    0、0000000000號行動電話二具扣案可資佐證，被告之自白顯與事實
    相符，事證明確，被告犯行洵堪認定，應予依法論科。
二、核被告乙○○所為，係犯刑法第三百三十九條第一項之詐欺罪。被告先後多次詐
    欺之犯行，時間緊接，所犯為構成要件相同之罪，顯係基於概括之犯意而為之，
    應依刑法第五十六條連續犯之規定，論以一罪，並依法加重其刑。臺灣台中地方
    法院檢察署九十三年度偵字第一五四一一號移送併辦部分，因與本件事實相同，
    乃同一案件，本院自得一併審理，附此敘明。爰審酌被告之品行、智識程度、犯
    罪之動機、目的、手段、所詐騙之金額及被告犯後坦承犯行，深感悔悟，並已與
    被害人達成和解（有和解書三件可憑）等一切情狀，量處如主文所示之刑，並諭
    知易科罰金之折算標準。扣案之門號0000000000、00000000
    00號行動電話二具，乃被告所有並供其聯繫並詐騙被害人等所用，已據被告陳
    明在卷，併依刑法第三十八條第一項第二款宣告沒收；至另扣案之供被害人甲○○及丙○○匯入詐騙款項所用帳戶存摺一本及金融卡一張，乃被害人丁○○所有
    ，非被告所有，無從為沒收之宣告，併此敘明。
三、公訴意旨另謂本件尚有共犯綽號「凱威」（劉凱威，改名劉哲榮）、「狗雄」（
    鄧致袁）、「阿倫」（黃永裕）等姓名、年籍不詳之成年男子云云，惟為被告所
    否認，並辯稱本件並無其他共犯，「凱威」、「狗雄」、「阿倫」云云並無其人
    ，乃伊所編造等語。經查，綽號「凱威」、「狗雄」、「阿倫」等人均係被害人
    丁○○、甲○○、丙○○於網路上結識之網友，實際上未曾會面，此分據被害人
    等於警詢中指明，又本件出面取款或收受帳戶存摺者，始終為被告本人，並無他
    人，而被害人甲○○於警詢中亦曾坦稱其事後才知「鄧致袁」根本就是被告用來
    騙人時所扮演之假象等語，是被告辯稱本件並無共犯等語，應堪採信；至被害人
    丁○○於本院準備程序中雖指稱打電話向伊借錢的都是男生之聲音，然查，被告
    本人之聲音沙啞，若未會晤本人，僅從聲音或於電話中實難辨別其性別，何況被
    害人丁○○另陳稱其於網路認識被告後，曾以電話聯繫過，而被告乃蓄意詐騙被
    害人，於電話中當更會隱瞞其原來之聲音，務使被害人相信係被告所捏稱之人，
    是本件實難僅憑被害人丁○○之印象，即認尚有其他共犯。此外，本院復查無其
    他證據足資證明確有「凱威」、「狗雄」、「阿倫」等人，本件應僅被告個人所
    為，並無其他共犯，併此說明。
據上論斷，應依刑事訴訟法第二百九十九條第一項前段，刑法第五十六條、第三百三
十九條第一項，罰金罰鍰提高標準條例第一條前段、第二條，判決如主文。
本案經檢察官賴志盛到庭執行職務。
中　　　華　　　民　　　國　　　九十三　　　年　　　十　　月　　十三　　日
                                臺灣彰化地方法院刑事第二庭
                                    審判長法      官
                                          法　　　官
                                          法　　　官
右正本證明與原本無異。
如不服本判決，應於判決送達後十日內，向本院提出上訴狀( 須附繕本 )。
                                      法院書記官  詹國立
中　　　華　　　民　　　國　　　九十三　　　年　　　十　　月　　十三　　日
